臺灣高等法院刑事裁定
109年度抗字第1376號
抗  告  人  陳聖儒



上列抗告人因聲請定其應執行刑案件，不服臺灣新北地方法院中
華民國109年7月20日裁定（109年度聲字第2550號），提起抗告
，本院裁定如下：
    主  文
抗告駁回。                                             
    理  由
一、原裁定意旨略以：受刑人陳聖儒因犯如附表所示等罪，經判
    處如附表所示之刑，並於如附表所示之日期分別確定，有各
    該判決及本院被告前案紀錄表在卷可稽。受刑人所犯如附表
    所示各罪，最早判決確定者，為如附表編號1所示之最高法
    院107年度台上字第1817號判決，而附表各罪皆係受刑人於
    該判決確定日（即民國107年5月3日）前所犯，檢察官聲請
    定應執行之刑，經審核認聲請為正當。又受刑人所犯如附表
    編號2、3所示之罪，曾經臺灣新北地方法院以107年度訴字
    第1200號判決應執行刑為有期徒刑2年2月確定，是定其應執
    行刑，不得逾越刑法第51條第5款所定法律之外部界限，即
    不得重於如附表所示3罪宣告刑之總和（即有期徒刑4年10月
    ），亦應受內部界限之拘束，即不得重於如附表編號1所示
    之罪，加計如附表編號2、3所示之罪原所定應執行刑之總和
    （即有期徒刑4年8月），爰裁定定應執行有期徒刑4年6月等
    語。
二、抗告意旨略以：各級法院對於定應執行刑取其低者，有數例
    可供參照：臺灣高院105年度上訴字第299號判決、最高法院
    103年度台上字第3148號判決、臺灣高院105年度軍上一字第
    1號判決等。原裁定所定之刑度與前述判決皆有重大落差，
    且未予考量抗告人即受刑人所犯數罪之類型、行為態樣、手
    段、動機均屬相同，責任非難重複程度甚高，實違反憲法第
    7條所保障之平等權。抗告人所犯之傷害罪，均已賠償被害
    人，足見抗告人犯後態度良好，亦擇一宗教信仰，靜思悔過
    ，並書寫本狀所示悔過書內容，立志絕不再犯，因此請求法
    院給予較低之刑度，使抗告人能儘早返家照顧病弱父親，以
    盡子女之責云云。
三、按數罪併罰之定應執行之刑，係出於刑罰經濟與責罰相當之
    考量，並非予以犯罪行為人或受刑人不當之利益，為一種特
    別的量刑過程，相較於刑法第57條所定科刑時應審酌之事項
    係對一般犯罪行為之裁量，定應執行刑之宣告，乃對犯罪行
    為人本身及所犯各罪之總檢視，除應考量行為人所犯數罪反
    應出之人格特性，並應權衡審酌行為人之責任與整體刑法目
    的及相關刑事政策，在量刑權之法律拘束性原則下，依刑法
    第51條第5款之規定，採限制加重原則，以宣告各刑中之最
    長期為下限，各刑合併之刑期為上限，但最長不得逾30年，
    資為量刑自由裁量權之外部界限，並應受法秩序理念規範之
    比例原則、平等原則、責罰相當原則、重複評價禁止原則等
    自由裁量權之內部抽象價值要求界限之支配，使以輕重得宜
    ，罰當其責，俾符合法律授與裁量權之目的，以區別數罪併
    罰與單純數罪之不同，兼顧刑罰衡平原則。至於個別之定刑
    案件中，因事涉不同案件之定刑標準（如內、外部性界限）
    ，且與各該行為人之犯罪目的、手段、態樣、法益侵害等量
    刑因素各異，並無齊一標準，此乃當然之理，故除非有全然
    喪失權衡意義或其裁量行使顯然有違比例、平等原則之裁量
    權濫用之情形，否則縱屬犯罪類型雷同，仍不得將不同案件
    裁量之行使比附援引為本案之量刑輕重比較。
四、經查：
  ㈠抗告人先後犯如附表所示各罪，經分別判處如附表所示之刑
    確定，而編號2至3，經臺灣新北地方法院以107年度訴字第1
    200號判決定應執行有期徒刑2年2月確定，有各該判決及本
    院被告前案紀錄表在卷可稽。如附表所示各罪皆係抗告人於
    最早之判決確定日即107年5月3日前所犯，檢察官聲請定應
    執行之刑，經核尚無不合。原裁定於各刑中之最長期（有期
    徒刑2年6月）以上、各刑合併之刑期（有期徒刑4年10月）
    以下，且未違反不利益變更禁止（有期徒刑4年8月）之法定
    範圍內定應執行有期徒刑4年6月，並未逾越刑法第51條第5
    款之界限，符合量刑裁量之外部性界限及內部性界限，亦無
    明顯過重而違背比例原則或公平正義之情形之裁量權濫用情
    事，又適用「限制加重原則」之量刑原理，對抗告人給予適
    度之刑罰折扣，符合法律授與裁量權之目的，自無違誤。
　㈡抗告人所犯附表編號1、2之罪，雖均違反毒品危害防制條例
    ，然分別為共同販賣第二級毒品未遂罪、持有第三級毒品純
    質淨重20公克以上罪，行為類型已有不同，且犯罪時間差距
    逾1年8月，附表編號3亦為罪質不同之公共危險罪，經綜合
    考量抗告人前開各罪之性質，以及所反應出之人格特性與責
    任非難重複程度，並權衡審酌行為人之責任與整體刑法目的
    及相關刑事政策，認原裁定在量刑權之法律拘束性原則下，
    依刑法第51條第5款規定，採限制加重原則，以宣告各刑中
    之最長期為下限，各刑合併之刑期為上限，且未逾越前定之
    執行刑加計其他裁判宣告刑總和，定應執行有期徒刑4年6月
    ，已給予適度之刑罰折扣，符合法律授與裁量權之目的，並
    無濫用裁量權之情形，自屬適當。抗告人請求參考其他案例
    ，裁定較低刑度之刑，因各案情節有別，無從比附援引，亦
    詳前述。至抗告人另指其家庭因素、已賠償被害人損害或立
    書絕不再犯等情，縱屬非虛，惟此屬事實審法院量刑審酌之
    事項，尚非判決確定後定應執行刑法院所得調查審酌之事項
    ，抗告人執此請求減輕其刑，顯係誤解。綜上所述，抗告人
    執上各節，指摘原裁定不當，為無理由，應予駁回。
據上論斷，應依刑事訴訟法第412條，裁定如主文。
中　　華　　民　　國　　109 　年　　8 　　月　　25　　日
              　　刑事第六庭    審判長法　官  劉方慈
                                      法　官  許曉微
                                      法　官  林家賢
以上正本證明與原本無異。      
如不服本裁定，應於收受送達後5日內向本院提出再抗告狀。
                                      書記官  謝文傑
中　　華　　民　　國　　109 　年　　8 　　月　　25　　日